sv: Typ av bågskyttetillbehör: Lim/klister; Pilsmörjmedel; Sågblad för pilar; Pilriktningsverktyg; Pilställ; Band/slang; Fäste för bågpress; Krok för bågvåg; Strängdelare; Klicker/dragkontroll; Fjäderklämma; Fjäderjigg; Smältlim; Lim för inserts; Skruvstyckesblock för lemmar; Markeringspenna; Justeringsverktyg för peep-sikte; Primer/accelerator; Reservdel; Spole för lindningsverktyg; Stift för strängbyggnadsjigg; Strängvax; Tejp/remsa; Träningshjälpmedel; Annat
bg-BG: Вид аксесоар за стрелба с лък: Лепило; Смазка за стрели; Острие за трион за стрели; Инструмент за изравняване на стрели; Стойка/поставка за стрели; Лента/тръба; Приставка за преса за лък; Кука за кантар за лък; Разделител за тетива; Кликър/индикатор за опън; Скоба за пера; Шаблон за пера; Топло разтапящо се лепило; Лепило за инсърти; Блокове за менгеме за рамена; Маркер; Инструмент за подравняване на пийпсайт; Грунд/ускорител; Резервна част; Макара за сервинг шаблон; Щифт за шаблон за тетива; Вакса за тетива; Лента; Помощно средство за тренировка; Друго
ru: Тип аксессуара для стрельбы из лука: Клей/адгезив; Смазка для стрел; Полотно пилы для стрел; Инструмент для торцевания стрел; Подставка/стойка для стрел; Жгут/трубка; Насадка для пресса для лука; Крюк для весов для лука; Разделитель тетивы; Кликер/индикатор натяжения; Зажим для оперения; Пероклейка; Термоклей; Клей для инсертов; Фиксаторы для плеч; Маркер; Инструмент для выравнивания пип-сайта; Праймер/активатор; Запасная часть; Шпуля для обмотки тетивы; Штифт для станка для плетения тетивы; Воск для тетивы; Лента/полоса; Тренажер; Другое
vi: Loại phụ kiện bắn cung: Chất kết dính/Keo; Chất bôi trơn mũi tên; Lưỡi cưa mũi tên; Dụng cụ vát phẳng mũi tên; Giá/kệ để mũi tên; Dây thun/ống cao su; Phụ kiện ép cánh cung (Bow Press); Móc cân lực kéo cung; Dụng cụ tách dây cung; Lá thép báo lực kéo/Kiểm tra lực kéo (Clicker/Draw Checker); Kẹp dán lông đuôi mũi tên; Khung dán lông đuôi mũi tên; Keo nến; Keo dán lõi (Insert Glue); Khối ê-tô kẹp cánh cung; Bút lông đánh dấu; Dụng cụ canh chỉnh lỗ ngắm (Peep Sight); Chất lót/Chất xúc tác; Phụ tùng thay thế; Ống chỉ quấn dây cung (Serving Jig); Chốt khung tết dây cung; Sáp vuốt dây cung; Băng dính/Dải dán; Dụng cụ hỗ trợ luyện tập; Khác
fi: Jousiammuntavarusteiden tyyppi: Liima; Nuolten liukuaine; Nuolisahan terä; Nuolen tasoitustyökalu; Nuoliteline; Nauha/putki; Jousiprässin lisäosa; Jousivaa'an koukku; Jänteen erotin; Klikkeri / vedon tarkistin; Sulituspuristin; Sulituslaite; Kuumaliima; Inserttiliima; Lavan puristinpalat; Tussikynä; Jännetähtäimen kohdistustyökalu; Pohjuste/kiihdytin; Varaosa; Punoslaitteen rulla; Jännelaitteen tappi; Jännevaha; Teippi/nauha; Harjoitusväline; Muu
en: Archery accessory type: Adhesive/Glue; Arrow Lubricant; Arrow Saw Blade; Arrow Squaring Tool; Arrow Stand/Rack; Band/Tubing; Bow Press Attachment; Bow Scale Hook; Bow String Separator; Clicker/Draw Checker; Fletching Clamp; Fletching Jig; Hot-melt Glue; Insert Glue; Limb Vise Blocks; Marker Pen; Peep Sight Alignment Tool; Primer/Accelerator; Replacement Part; Serving Jig Spool; String Building Jig Pin; String Wax; Tape/Strip; Training Aid; Other
nl: Type boogschietaccessoire: Kleefmiddel/lijm; Pijlsmeermiddel; Pijlzaagblad; Pijluitlijningstool; Pijlenstandaard/-rek; Band/buis; Boogpersbevestiging; Boogweegschaalhaak; Peesverdeler; Clicker/Draw Checker; Veringklem; Veringmal; Smeltlijm; Insert-lijm; Limb-klemblokken; Markeerstift; Peep Sight Alignment-tool; Primer/accelerator; Vervangend onderdeel; Wikkelapparaatspoel; Peesbouwmalpin; Peeswas; Tape/strip; Trainingshulpmiddel; Overig
it: Accessorio per tiro con l'arco: Adesivo/colla; Lubrificante per frecce; Lama per sega per frecce; Strumento di squadratura frecce; Supporto/rastrelliera per frecce; Banda/tubo; Attacco pressa per arco; Gancio dinamometro per arco; Separatore corda per arco; Clicker/indicatore di allungo; Pinza per impennaggio; Impennatore; Colla a caldo; Colla per inserti; Blocchi per flettenti; Pennarello; Strumento di allineamento mirino; Primer/acceleratore; Parte di ricambio; Rocchetto per serving; Perno banco costruzione corde; Cera per corde; Nastro/striscia; Ausilio per l'allenamento; Altro
lt-LT: Lankininkystės priedų tipas: Klijai; Strėlių tepalas; Strėlių pjūklo geležtė; Strėlių lyginimo įrankis; Strėlių stovas / laikiklis; Juosta / vamzdelis; Lanko preso priedas; Lanko svarstyklių kablys; Lanko templės atskyriklis; Traukimo indikatorius („Clicker“); Plunksnų klijavimo spaustukas; Plunksnų klijavimo įtaisas; Karšti klijai; Įdėklų klijai; Šakų tvirtinimo blokai; Žymeklis; Taikiklio akutės lygiavimo įrankis; Gruntas / greitiklis; Pakaitinė dalis; Apvijų įtaiso ritė; Templės gamybos įtaiso kaištis; Templės vaškas; Juosta / juostelė; Treniruočių priemonė; Kita
zh-CN: 射箭配件类型: 黏合剂/胶水; 箭支润滑剂; 截箭锯锯片; 箭杆校正工具; 箭架/陈列架; 弹力带/皮筋; 压弓器配件; 测力计挂钩; 弓弦分离器; 响片/拉距检查器; 粘羽夹; 粘羽器; 热熔胶; 箭头胶; 弓臂台钳块; 记号笔; 窥孔校准工具; 底漆/加速剂; 替换零件; 护弦绕线器线轴; 弓弦制作架定位销; 弓弦蜡; 胶带/胶条; 训练辅助工具; 其他
sk-SK: Typ príslušenstva pre lukostreľbu: Lepidlo; Lubrikant na šípy; Čepeľ pílky na šípy; Nástroj na zarovnanie šípov; Stojan/držiak na šípy; Páska/hadička; Nadstavec na lis na luky; Hák na váhu luku; Oddeľovač tetivy luku; Klikač/kontrola náťahu; Svorka na letky; Zariadenie na lepenie letiek; Tavné lepidlo; Lepidlo na inserty; Upínacie bloky ramien; Fixka; Nástroj na zarovnanie zameriavača; Základný náter/urýchľovač; Náhradný diel; Cievka prípravku na omotávku; Kolík prípravku na výrobu tetivy; Vosk na tetivu; Páska/pás; Tréningová pomôcka; Iný
el: Τύπος αξεσουάρ τοξοβολίας: Κόλλα; Λιπαντικό βέλους; Λεπίδα πριονιού βελών; Εργαλείο ευθυγράμμισης βελών; Βάση/ράφι βελών; Λάστιχο/σωλήνας; Εξάρτημα πρέσας τόξου; Άγκιστρο ζυγαριάς τόξου; Διαχωριστής χορδής τόξου; Clicker/ελεγκτής έλξης; Σφιγκτήρας πτερύγωσης; Οδηγός πτερύγωσης; Θερμόκολλα; Κόλλα ένθετων; Μπλοκ μέγγενης άκρων τόξου; Μαρκαδόρος; Εργαλείο ευθυγράμμισης peep sight; Αστάρι/επιταχυντής; Ανταλλακτικό; Καρούλι οδηγού σερβιρίσματος; Πείρος οδηγού κατασκευής χορδής; Κερί χορδής; Ταινία/λωρίδα; Βοήθημα προπόνησης; Άλλο
es: Tipo de accesorio de tiro con arco: Adhesivo/pegamento; Lubricante para flechas; Hoja de sierra para flechas; Herramienta de escuadrado para flechas; Soporte/estante para flechas; Banda/tubo; Accesorio para prensa de arco; Gancho para báscula de arco; Separador de cuerda de arco; Clicker/comprobador de apertura; Pinza para emplumar; Plantilla para emplumar; Pegamento termofusible; Pegamento para insertos; Bloques de sujeción para palas; Marcador; Herramienta de alineación de mira peep; Imprimador/acelerador; Pieza de repuesto; Bobina de herramienta para forrado; Pasador de plantilla para cuerdas; Cera para cuerdas; Cinta/tira; Ayuda de entrenamiento; Otro
ko: 양궁 액세서리 유형: 접착제/풀; 화살 윤활제; 화살 톱날; 화살 스퀘어링 툴; 화살 스탠드/랙; 밴드/튜빙; 보우 프레스 부착물; 보우 스케일 훅; 활시위 분리기; 클리커/드로우 체커; 플레칭 클램프; 플레칭 지그; 핫멜트 접착제; 인서트 접착제; 림 바이스 블록; 마커 펜; 핍 사이트 정렬 툴; 프라이머/경화 촉진제; 교체용 부품; 서빙 지그 스풀; 스트링 제작 지그 핀; 스트링 왁스; 테이프/스트립; 훈련 보조 도구; 기타
nb: Type bueskytingstilbehør: Lim; Pilsmøremiddel; Pilsagblad; Avretterverktøy for pil; Pilstativ; Bånd/slange; Buepressetilbehør; Krok for buevekt; Buestrengseparator; Klikker / trekksjekker; Fjæringsklemme; Fjæringsjigg; Smeltelim; Lim for innsats; Festeblokker for lemmer; Tusj; Justeringsverktøy for peepsikte; Grunning/akselerator; Reservedel; Spole for surrejigg; Pinne for strengjigg; Strengvoks; Teip/stripe; Treningshjelpemiddel; Annet
cs: Typ příslušenství pro lukostřelbu: Lepidlo; Lubrikant na šípy; Čepel pily na šípy; Nástroj na zarovnání šípů; Stojan/držák na šípy; Páska/hadička; Nástavec lisu na luk; Háček pro váhu na luk; Oddělovač tětivy luku; Klapačka / kontrola nátahu; Svorka na lepení kormidel; Lepička kormidel; Tavné lepidlo; Lepidlo na inserty; Bloky svěráku na ramena luku; Značkovač; Nástroj pro zarovnání průhledu (peep sight); Primer/urychlovač; Náhradní díl; Cívka s omotávkou; Kolík přípravku pro výrobu tětivy; Vosk na tětivu; Páska/proužek; Tréninková pomůcka; Jiné
hu: Íjászati kiegészítő típusa: Ragasztó; Vesszőkenőanyag; Vesszővágó fűrészlap; Vesszőcsiszoló szerszám; Vesszőtartó állvány; Szalag/cső; Íjprés kiegészítő; Íjmérleg horog; Idegválasztó; Kattanó/húzáshossz-ellenőrző; Tollazócsipesz; Tollazó; Melegragasztó; Betétragasztó; Íjkar befogó blokkok; Jelölőfilc; Peep irányzék beállító eszköz; Alapozó/gyorsító; Cserealkatrész; Bandázsoló orsó; Idegkészítő állvány tüske; Idegviasz; Szalag/csík; Edzési segédeszköz; Egyéb
pt-BR: Tipo de acessório de arco e flecha: Adesivo/cola; Lubrificante de flecha; Lâmina de serra para flechas; Ferramenta de esquadro de flechas; Suporte/rack de flechas; Elástico/tubo; Acessório para prensa de arco; Gancho para balança de arco; Separador de corda de arco; Clicker/verificador de puxada; Grampo de emplumação; Gabarito de emplumação; Cola quente; Cola para inserto; Blocos de morsa para lâmina; Caneta marcadora; Ferramenta de alinhamento de peep sight; Primer/acelerador; Peça de reposição; Bobina para gabarito de serving; Pino para gabarito de fabricação de cordas; Cera para corda; Fita/tira; Acessório de treinamento; Outro
th: ประเภทอุปกรณ์เสริมการยิงธนู: กาว/น้ำยากาว; น้ำมันหล่อลื่นลูกธนู; ใบเลื่อยตัดลูกธนู; เครื่องมือปาดหน้าลูกธนู; ที่ตั้ง/ชั้นวางลูกธนู; ยางยืด/ยางท่อ; อุปกรณ์เสริมสำหรับบีบธนู; ตะขอเกี่ยวเครื่องชั่งน้ำหนักดึง; ที่แยกสายธนู; คลิกเกอร์/ตัวตรวจสอบระยะดึง; ที่หนีบปีกธนู; จิ๊กติดปีกธนู; กาวแท่งร้อน; กาวติดอินเสิร์ต; บล็อกจับก้านธนู; ปากกามาร์กเกอร์; เครื่องมือจัดศูนย์ Peep Sight; ไพรเมอร์/ตัวเร่งปฏิกิริยา; อะไหล่สำรอง; หลอดพันสายธนู; พินจิ๊กสำหรับสร้างสายธนู; แว็กซ์ทาสายธนู; เทป/แถบ; อุปกรณ์ช่วยฝึก; อื่นๆ
ro-RO: Tip de accesoriu tir cu arcul: Adeziv/lipici; Lubrifiant pentru săgeți; Pânză de ferăstrău pentru săgeți; Instrument de nivelare a săgeții; Suport/raft pentru săgeți; Bandă/tub elastic; Atașament pentru presă de arc; Cârlig pentru cântar de arc; Separator de coardă de arc; Clicker/verificator de întindere; Clemă pentru pene; Aparat de lipit pene; Adeziv termofuzibil; Adeziv pentru inserții; Blocuri de prindere pentru brațe; Marker; Instrument de aliniere peep sight; Grund/accelerator; Piesă de schimb; Bobină pentru instrument de matisat; Pin pentru dispozitiv de făcut corzi; Ceară pentru coardă; Bandă/fâșie; Accesoriu de antrenament; Altele
da: Type bueskydningstilbehør: Klæbemiddel/lim; Pilesmøremiddel; Pilesavsklinge; Pileretningsværktøj; Pilestativ/-holder; Bånd/slange; Buepressetilbehør; Krog til buevægt; Buestrengsadskiller; Klikker/trækkontrol; Fjerpåsætningsklemme; Fjerpåsætningsjig; Smeltelim; Lim til insert; Skruestiksblokke til bueben; Tusch; Justeringsværktøj til peep-sigte; Primer/accelerator; Reservedel; Spole til beviklingsjig; Stift til strengbygningsjig; Strengvoks; Tape/strimmel; Træningshjælpemiddel; Andet
tr: Okçuluk aksesuarı türü: Yapıştırıcı/Tutkal; Ok kaydırıcı; Ok testeresi bıçağı; Ok gönye aleti; Ok standı/rafı; Bant/Boru; Yay pres eklentisi; Yay terazisi kancası; Yay kiriş ayırıcı; Tıklayıcı/Çekiş kontrol edici; Tüyleme mandalı; Tüyleme aparatı; Sıcak silikon tutkal; Uç yapıştırıcısı; Kanat mengene blokları; İşaretleyici kalem; Gez hizalama aleti; Astar/Hızlandırıcı; Yedek parça; Kiriş sarma aparatı makarası; Kiriş yapım aparatı pimi; Kiriş mumu; Bant/Şerit; Eğitim yardımı; Diğer
hr-HR: Vrsta dodatka za streličarstvo: Ljepilo; Mazivo za strijele; Oštrica pile za strijele; Alat za poravnavanje strijela; Stalak/nosač za strijele; Traka/cijev; Nastavak za prešu za luk; Kuka za vagu za luk; Odvajač tetive luka; Kliker / indikator natezanja; Stezaljka za perca; Uređaj za postavljanje perca; Toplo ljepilo; Ljepilo za umetke; Stezni blokovi za krakove; Marker; Alat za poravnavanje peephole nišana; Premaz/ubrzivač; Zamjenski dio; Špula uređaja za namatanje; Igla uređaja za izradu tetiva; Vosak za tetive; Traka; Pomagalo za trening; Ostalo
pt-PT: Tipo de acessório de tiro com arco: Adesivo/cola; Lubrificante de setas; Lâmina de serra para setas; Ferramenta de esquadria para setas; Suporte/estante para setas; Fita/tubo; Acessório para prensa de arco; Gancho de balança para arco; Separador de corda de arco; Clicker/verificador de puxada; Pinça de fletching; Molde de fletching; Cola termofusível; Cola para inserções; Blocos de torno para lâminas; Caneta marcadora; Ferramenta de alinhamento de peep sight; Primário/acelerador; Peça de substituição; Bobina de molde de serving; Pino de molde para fazer cordas; Cera para corda; Fita/tira; Acessório de treino; Outro
fr: Type d’accessoire pour le tir à l’arc: Adhésif/colle; Lubrifiant pour flèches; Lame de scie pour flèches; Outil d’équerrage pour flèches; Support/râtelier pour flèches; Bande/tube; Fixation pour presse d’arc; Crochet de peson d’arc; Séparateur de corde d’arc; Clicker/contrôleur d’allonge; Pince à empennes; Gabarit d’empenneuse; Colle thermofusible; Colle pour insert; Cales d’étau pour branches; Marqueur; Outil d’alignement de visette; Apprêt/accélérateur; Pièce de rechange; Bobine pour tranche-fil; Goupille pour gabarit de corde; Cire pour corde; Ruban/bande; Aide à l’entraînement; Autre
zh-TW: 射箭配件類型: 黏著劑/膠水; 箭桿潤滑劑; 箭鋸片; 箭桿平整器; 箭架/箭托; 彈力帶/乳膠管; 壓弓架配件; 測力計掛鉤; 分弦器; 響片/拉距檢查器; 黏羽夾; 黏羽器; 熱熔膠; 箭頭膠; 弓臂固定塊; 記號筆; 窺孔對齊工具; 底漆/促進劑; 替換零件; 護弦線纏線器線軸; 弓弦編織架銷; 弦蠟; 膠帶/膠條; 訓練輔助工具; 其他
sl-SI: Vrsta dodatka za lokostrelstvo: Lepilo; Mazivo za puščice; Rezilo za žago za puščice; Orodje za ravnanje puščic; Stojalo/nosilec za puščice; Trak/cevka; Nastavek za prešo za loke; Kljuka za tehtnico za loke; Ločevalnik tetive loka; Kliker/indikator natega; Sponka za lepljenje peres; Priprava za lepljenje peres; Vroče lepilo; Lepilo za vložke; Bloki primeža za krake; Marker; Orodje za poravnavo merka; Temeljni premaz/pospeševalnik; Nadomestni del; Kolut orodja za povijanje; Zatič priprave za izdelavo tetive; Vosek za tetivo; Trak; Pripomoček za vadbo; Drugo
pl: Typ akcesorium łuczniczego: Klej; Smar do strzał; Ostrze do piły do strzał; Narzędzie do wyrównywania promieni strzał; Stojak na strzały; Guma / rurka; Przystawka do prasy do łuku; Hak do wagi łuczniczej; Separator cięciwy; Kliker / kontroler naciągu; Klamra do lotek; Maszynka do klejenia lotek; Klej termotopliwy; Klej do insertów; Bloki imadła do ramion; Marker; Narzędzie do ustawiania przeziernika (peep sight); Podkład / akcelerator; Część zamienna; Szpulka owijarki do cięciw; Kołek do maszyny do robienia cięciw; Wosk do cięciw; Taśma / pasek; Pomoc treningowa; Inne
ja: アーチェリー用アクセサリータイプ: 接着剤/グルー; 矢用潤滑剤; 矢用ノコギリ刃; アロースクエアリングツール; 矢立て/ラック; バンド/チューブ; ボウプレスアタッチメント; ボウスケールフック; ボウストリングセパレーター; クリッカー/ドローチェッカー; フレッチングクランプ; フレッチングジグ; ホットメルト接着剤; インサート用接着剤; リムバイスブロック; マーカーペン; ピープサイト調整ツール; プライマー/硬化促進剤; 交換部品; サービングジグスプール; ストリングジグピン; ストリングワックス; テープ/ストリップ; トレーニング補助具; その他
de: Typen von Zubehör für Bogenschießen: Klebstoff/Leim; Pfeilschmiermittel; Pfeilsägeblatt; Pfeil-Winkelwerkzeug; Pfeilständer/-ablage; Band/Schlauch; Bogenpressenaufsatz; Bogenwaagenhaken; Sehnentrenner; Klicker/Auszugsprüfer; Befiederungsklammer; Befiederungsgerät; Heißkleber; Insert-Kleber; Wurfarm-Schraubstockblöcke; Markierstift; Peep-Sight-Ausrichtungswerkzeug; Grundierung/Beschleuniger; Ersatzteil; Wickelgerätespule; Sehnengalgen-Stift; Sehnenwachs; Band/Streifen; Trainingshilfe; Sonstige